【裁判字號】    97,審訴,2929
【裁判日期】    971127
【裁判案由】    毒品危害防制條例
【裁判全文】
臺灣桃園地方法院刑事判決            97年度審訴字第2929號
公  訴  人  臺灣桃園地方法院檢察署檢察官
被      告  甲○○
指定辯護人  本院公設辯護人  陳瑞明
上列被告因違反毒品危害防制條例案件，經檢察官提起公訴（97
年度毒偵字第3087號），嗣被告於準備程序進行中為有罪之陳述
，經本院合議庭裁定由受命法官獨任進行簡式審判程序後，聲請
改依協商程序而為判決，本院判決如下：
    主  文
甲○○施用第一級毒品，處有期徒刑陸月，扣案之海洛因貳包連
同包裝袋貳只（合計淨重零點玖陸公克、空包裝總重零點肆肆公
克）、海洛因殘渣袋壹只均沒收銷燬之；又施用第二級毒品，處
有期徒刑月，扣案之玻璃球吸食器壹組沒收。應執行有期徒刑
柒月，扣案之海洛因貳包連同包裝袋貳只（合計淨重零點玖陸公
克、空包裝總重零點肆肆公克）、海洛因殘渣袋壹只均沒收銷燬
之，玻璃球吸食器壹組沒收。
    事實及理由
一、本件被告所犯係死刑、無期徒刑或最輕本刑為3 年以上有期
    徒刑以外之罪，其於準備程序中就被訴事實為有罪之陳述，
    經本院告知簡式審判程序之旨，並聽取公訴人、被告及辯護
    人之意見後，爰依刑事訴訟法第273 條之1 第1 項規定合議
    裁定由受命法官獨任進行簡式審判程序。
二、被告甲○○前有違反毒品危害防制條例前科（不構成累犯）
    ，其中於民國96年間因施用毒品案件，經本院以96年度毒聲
    字第821 號裁定送觀察、勒戒後，認無繼續施用毒品之傾向
    ，於96年8 月23日釋放出所，並經臺灣桃園地方法院檢察署
    檢察官於96年8 月24日以96年度毒偵字第3373號為不起訴處
    分確定。詎仍未戒除毒癮，於前開觀察、勒戒執行完畢釋放
    後5 年內，明知海洛因、甲基安非他命為毒品危害防制條例
    第2 條第2 項第1 款、第2 款所規定之第一、二級毒品，不
    得施用、持有，復分別基於施用第一級毒品海洛因及第二級
    毒品甲基安非他命之犯意，於97年6 月4 日上午10時許，在
    桃園縣新屋鄉○○路399 巷16號「豪登堡商務汽車旅館」30
    6 號房內，施用第一級毒品海洛因及第二級毒品甲基安非他
    命各1 次。嗣於同日中午12時許，在上址為警查獲，並扣得
    其所有之第一級毒品海洛因2 包連同包裝袋2 只（合計淨重
    0.96公克、空包裝總重0.44公克）、海洛因殘渣袋1 只，其
    所有供（但非專供）施用第二級毒品所用之玻璃球吸食器1
    組，及與本案無關之電子磅秤1 台、標籤1 包、貼有標籤之
    空裝袋4 只、空裝袋1 包及黑色小盒子1 個。案經桃園縣政
    府警察局中壢分局報告臺灣桃園地方法院檢察署檢察官偵查
    後起訴。
三、證據名稱：
  (一)被告於警詢及本院準備程序中之自白。
  (二)台灣檢驗科技股份有限公司濫用藥物檢驗報告暨桃園縣政府
    警察局中壢分局尿液暨毒品檢體真實姓名與編號對照表、法
    務部調查局鑑定書各1 紙附卷可稽。
  (三)海洛因2 包連同包裝袋2 只（合計淨重0.96公克、空包裝總
    重0.44公克）、海洛因殘渣袋1 只、玻璃球吸食器1 組扣案
    可資佐證。
四、本件經檢察官與被告於審判外達成協商之合意且被告已認罪
    ，其合意內容為：就其施用第一級毒品部分，被告願受科刑
    範圍為有期徒刑6 月，就其施用第二級毒品部分，被告願受
    科刑範圍為有期徒刑3 月，應執行有期徒刑7 月。經查，上
    開協商合意並無刑事訴訟法第455 條之4 第1 項所列情形之
    一，檢察官聲請改依協商程序而為判決，本院爰不經言詞辯
    論，於協商合意範圍內為協商判決，合予敘明。
五、扣案之白色粉末2 包連同包裝袋2 只（合計淨重0.96公克、
    空包裝總重0.44公克），經送鑑定結果，確含海洛因成分，
    有法務部調查局鑑定書1 紙在卷可稽，均應依毒品危害防制
    條例第18條第1 項前段規定，沒收銷燬之；包裹第一級毒品
    海洛因之包裝袋與前開毒品無從完全剝離，併依毒品危害防
    制條例第18條第1 項前段規定，沒收銷燬之。扣案之海洛因
    殘渣袋1 只，係用以包裹第一級毒品海洛因之包裝袋，而海
    洛因已經被告施打殆盡，且被告施打該物尿液中驗出鴉片類
    嗎啡陽性反應，被告復自白施打海洛因，俱如前述，足見塑
    膠袋係殘留有毒品海洛因，應依毒品危害防制條例第18條第
    1 項前段規定，沒收銷燬之。另扣案之玻璃球吸食器1 組，
    係被告所有，供（但非專供）其施用第二級毒品甲基安非他
    命所用之物，亦經被告自承在卷，應依刑法第38條第1 項第
    2 款規定宣告沒收。至扣案之電子磅秤1 台、標籤1 包、貼
    有標籤之空裝袋4 只、空裝袋1 包及黑色小盒子1 個，與本
    案無關，本院均不予宣告沒收。
六、應適用之法條：刑事訴訟法第273 條之1 第1 項、第455 條
    之4 第2 項、第455 條之8 ，毒品危害防制條例第10條第1
    項、第2 項、第18條第1 項前段，刑法第11條、第51條第5
    款、第38條第1 項第2 款。
七、本判決除有刑事訴訟法第455 條之4 第1 項第1 款、第2 款
    、第4 款、第6 款、第7 款所定情形之一，或違反同條第2
    項規定者外，不得上訴。
八、如不服本件判決，得自收受判決送達之日起10日內，向本院
    提出上訴書狀，上訴於第二審法院。
本案經檢察官潘怡華到庭執行職務。
中    華    民    國    97    年    11    月    27    日
                  刑事庭  法  官  徐  培  元
以上正本證明與原本無異。
                          書記官  楊  美  慧
中    華    民    國    97    年    11    月    27    日
附錄論罪科刑依據之法條：
毒品危害防制條例第10條
施用第一級毒品者，處六月以上五年以下有期徒刑。
施用第二級毒品者，處三年以下有期徒刑。


司法院資訊處製作；財團法人民間司法改革基金會備份。
